臺灣臺東地方法院刑事判決
110年度訴字第179號
公  訴  人  臺灣臺東地方檢察署檢察官
被      告  胡宏龍




上列被告因妨害秘密案件，經檢察官提起公訴（110年度偵字第1
366號），本院於準備程序進行中，因被告就被訴事實為有罪之
陳述，經告知簡式審判程序意旨，並聽取當事人之意見後，本院
合議庭裁定由受命法官獨任依簡式審判程序審理，判決如下：  
    主  文
甲○○犯散布竊錄之非公開活動罪，處有期徒刑伍月，如易科罰金
，以新臺幣壹仟元折算壹日。
扣案之OPPO廠牌行動電話壹支(含16GB記憶卡壹枚)沒收之。
甲○○被訴竊錄非公開活動罪部分公訴不受理。　　
    事  實
一、甲○○前與曾○○（真實姓名年籍詳卷，下稱甲女）為男女朋友
    ，因與甲女分手後心生不滿，基於散布竊錄他人非公開活動
    照片、誹謗之犯意，於民國110年1月至2月期間，在不詳地
    點，將其在「歡歌」App所使用之「牛寶寶」帳號（UID:000
    0000號）大頭貼更換為「未徵得甲女之同意，以其所有之OP
    PO廠牌行動電話自甲女側背方向拍攝甲女坐於床上露出側臉
    、僅著內衣之照片」（下稱本案照片），使該App之不特定
    使用者均得以觀覽本案照片，並輸入「台東騷女。帥哥私訊
    來約。想要被幹爆。台東市國小曾老師」等內容作為自我介
    紹，接續傳送「要你摸摸、我是花仔，我來給你舔到硬」、
    「到馬蘭國小找我、你再載我去飯店、你到找曾老師、你來
    我們就去做愛、這兩天我已經跟三個出去了、你想幹我嗎、
    你想不想幹我嗎」（下稱本案對話）等語與該App不特定之
    用戶「軟仔」、「阿杰」，而以此方式使不特定多數人誤認
    該帳號使用者係甲女本人，散布甲女有前開舉止之不實事項
    ，均足以貶損甲女之人格及社會評價（被訴加重誹謗罪部分
    ，業據甲女於本院審理時撤回告訴，不另為不受理之諭知，
    詳後述）。嗣甲女在「歡歌」App發現上開照片報警處理，
    循線查獲。
二、案經甲女訴由臺東縣警察局臺東分局報告臺灣臺東地方檢察
    署檢察官偵查起訴。　　
    理  由
壹、有罪部分：
一、上揭犯罪事實，業據被告甲○○於本院準備程序及審理時坦承
    不諱（見本院卷第39、113、173及179頁），核與告訴人
　　甲女於警詢、偵查指訴情節大致相符（見警卷第7至8頁、第
    9至11頁、偵卷第9至11頁），並有110年3月31日職務報告、
    受理刑事案件報案三聯單、刑案現場測繪圖、刑案現場照片
    、受理民眾報案涉及私密照片或資料外流案件之通報IWIN協
    處表格、旅客住宿資料、刑案現場照片、陳報狀等件在卷可
    稽（見警卷第13頁、第17頁、第18頁、第19至29頁、第35至
    37頁、第39至42頁、第43至56頁；偵卷第13至19頁），足認
    被告任意性自白與事實相符，本案事證明確，被告犯行洵堪
    認定，應依法論科。
二、論罪科刑：　
(一)核被告所為，係犯刑法第315條之2第3項之散布竊錄非公開
    活動罪。　　　
(二)爰以行為人之責任為基礎，審酌被告與告訴人原為男女朋友
    關係，竟未知尊重他人意願及隱私，復因分手後心生不滿，
    不思理性面對，以其所竊錄之告訴人非公開活動照片註冊歡
    歌APP帳號，並加註告訴人相關身分資訊及不雅文字，利用
    網際網路將之散布，除危害社會善良風俗，並侵害告訴人之
    隱私、影響公眾對於告訴人之評價甚鉅，足以造成告訴人精
    神上受有極大痛苦，所為實應予非難；而其前於107年間即
    因妨害名譽案件，經臺灣高雄地方法院以107年度審易字第3
    18號判決認其犯散布文字誹謗罪(共7罪)，並判處應執行拘
    役110日確定，嗣於107年10月29日易科罰金執行完畢，此有
    臺灣高等法院被告前案紀錄表附卷可稽，於本案雖不構成累
    犯，然亦足徵其尚未因前相同案件而記取教訓，仍再為相同
    犯行；惟念及被告於本院審理中坦承犯行，且已協助移除歡
    歌APP上之不雅留言(見本院卷第137至157頁)，又被告與告
    訴人調解成立，並當庭給付新臺幣(下同)8萬元，此有本院1
    11年5月10日111年度附民字第78號調解筆錄在卷可稽（見本
    院卷第165至166頁），足見被告已深具悔意；兼衡其自陳大
    學畢業之智識程度、現從事機械精密加工、月收入約4萬餘
    元、經濟狀況勉持、離婚、需撫養未成年子女2名及母親(見
    本院卷第181頁)，暨檢察官、告訴人及被告就本件量刑之意
    見（見本院卷第180至181頁)等一切情狀，量處如主文所示
    之刑，並諭知易科罰金之折算標準，以示懲儆。
(三)末按供犯罪所用、犯罪預備之物或犯罪所生之物，屬於犯罪
    行為人者，得沒收之，刑法第38條第2項前段定有明文。經
    查，扣案之廠牌OPPO之行動電話1支(含16GB記憶卡1枚)，係
    被告所有供其散布竊錄告訴人非公開活動之工具，業經被告
    於本院審理時供述明確在卷（見本院卷第114、177頁），爰
    依刑法第38條第2項前段規定，宣告沒收。
(四)至上揭行動電話既經宣告沒收，則此範圍自已兼括行動電話
    內儲存之數位照片檔即本案照片，況經警於警詢時檢視被告
    之行動電話結果，確未發現相簿內存有本案照片，此有110
    年3月31日員警職務報告所載為憑(見警卷第13頁)，是本案
    照片之數位照片檔當已滅失，自毋庸再依刑法第315之3之規
    定諭知沒收。另卷附告訴人所提供之卷內擷圖等照片，係為
    偵查犯罪，基於採證之目的而作成之證據資料，經核亦非刑
    法第315條之3所規定應予沒收之物，故不予宣告沒收，併此
    敘明。
貳、公訴不受理及不另為不受理諭知部分：　　
(一)公訴意旨另以：被告甲○○於109年12月27日16時許，利用當
    時與告訴人甲女交往，投宿於臺東縣○○市○○路0段000號蘋果
    旅店之機會，基於竊錄他人非公開活動之犯意，未徵得告訴
    人之同意，以其所有之OPPO廠牌行動電話自告訴人側背方向
    拍攝告訴人坐於床上露出側臉、僅著內衣之照片，以此方式
    竊錄告訴人非公開活動。因認被告上開所為，係涉犯刑法第
    315條之1之竊錄非公開活動罪嫌等語。　
(二)按告訴乃論之罪，告訴人於第一審辯論終結前，得撤回其告
    訴，又告訴經撤回者，法院應諭知不受理之判決，刑事訴訟
    法第238條第1項、第303條第3款分別定有明文。　　
(三)經查，告訴人告訴被告竊錄非公開活動部分，檢察官認係涉
    犯刑法第315條之1之罪嫌，然該罪依同法第319條之規定，
    須告訴乃論。而被告被訴上開罪嫌部分，業經告訴人於111
    年5月10日具狀撤回告訴，此有刑事撤回告訴狀及本院111年
    5月10日111年度附民字第78號調解筆錄各1份附卷可稽，揆
    諸上開規定，本件被告所涉此部分竊錄非公開活動罪嫌，自
    應為公訴不受理之判決。　
(四)至被告被訴加重誹謗罪嫌部分，依同法第314條之規定，亦
    須告訴乃論，茲因告訴人具狀撤回告訴，亦有上述刑事撤回
    告訴狀及調解筆錄在卷可按，本應諭知不受理之判決，但因
    檢察官認此部分與本案認定成罪之散布竊錄之非公開活動罪
    部分，具有想像競合之裁判上一罪關係，乃不另為不受理之
    諭知，併此指明。　　
據上論斷，應依刑事訴訟法第273條之1第1項、第299條第1項前
段、第303條第3款，刑法第315條之2第3項、第41條第1項前段、
第38條第2項前段，刑法施行法第1條之1，判決如主文。
本案經檢察官於盼盼提起公訴，檢察官乙○○到庭執行職務。
中　　華　　民　　國　　111 　年　　5 　　月　　26　　日
                  刑事第一庭    法  官  施伊玶
以上正本證明與原本無異。
如不服本判決應於收受送達後20日內向本院提出上訴書狀，並應
敘述具體理由；其未敘述上訴理由者，應於上訴期間屆滿後20日
內向本院補提理由書（均須按他造當事人之人數附繕本）。「切
勿逕送上級法院」。告訴人或被害人對於本判決如有不服，請書
具不服之理由狀，請求檢察官上訴者，其上訴期間之計算係以檢
察官收受判決正本之日期為準。　　　　　　　　　
　　　　　　　　                書記官  劉嘉綸　
中　　華　　民　　國　　111 　年　　5 　　月　　27　　日

附錄本案論罪科刑法條：
中華民國刑法第315條之2
意圖營利供給場所、工具或設備，便利他人為前條之行為者，處
5 年以下有期徒刑、拘役或科或併科 50 萬元以下罰金。
意圖散布、播送、販賣而有前條第 2 款之行為者，亦同。
製造、散布、播送或販賣前二項或前條第 2 款竊錄之內容者，
依第 1 項之規定處斷。
前三項之未遂犯罰之。